臺灣板橋地方法院刑事判決　　　　　　　　　　　　九十二年度訴字第二四二０號
　　公　訴　人　臺灣板橋地方法院檢察署檢察官
　　被　　　告　甲○○
　　選任辯護人　周武榮律師
　　　　　　　　廖穎愷律師
右列被告因違反槍砲彈藥刀械管制案件，經檢察官提起公訴（九十二年度偵字第一一
八三五號），本院判決如左：
    主  文
甲○○未經許可，寄藏可發射子彈具有殺傷力之槍枝，處有期徒刑壹年捌月，併科罰
金新台幣拾萬元，罰金如易服勞役，以新台幣玖佰元即銀元佰元折算壹日。扣案仿
INGRAM廠M11型衝鋒槍製造之仿造衝鋒槍壹支（含彈匣壹個，槍枝管制編號000000000
0）、子彈捌拾捌顆（其中具直徑8.2MM 金屬彈頭之土造子彈陸拾柒顆、口徑9MM之制
式子彈拾陸顆、口徑0.25 吋制式子彈參顆、口徑0.38吋制式子彈壹顆、12GAUGE制式
霰彈槍子彈壹顆）、土造金屬槍管拾肆支、土造金屬槍管半成品拾伍支及土造金屬機
槍拾參個均沒收之；又未經許可，連續製造可發射子彈具有殺傷力之槍枝，處有期徒
刑陸年，併科罰金新臺幣參拾萬元，罰金如易服勞役，以罰金總額與陸個月之日數比
例折算。扣案仿GLOCK廠17 型半自動手槍製造之玩具手槍換裝土造金屬槍管改造而成
之改造手槍壹支（含彈匣壹個，槍枝管制編號0000000000）、仿SIG SAUER廠P220 型
型半自動手槍製造之金屬玩具手槍換裝土造金屬槍管改造而成之改造手槍壹支（含彈
匣壹個，槍枝管制編號0000000000）、仿BERETTA廠84 型半自動手槍製造之金屬玩具
手槍換裝土造金屬槍管改造而成之改造手槍壹支（含彈匣壹個，槍枝管制編號000000
0000）、砂輪機壹台及改造工具壹批均沒收之；應執行有期徒刑柒年，併科罰金新臺
幣參拾伍萬元，罰金如易服勞役，以罰金總額與陸個月之日數比例折算。扣案仿INGR
AM廠M11 型衝鋒槍製造之仿造衝鋒槍壹支（含彈匣壹個，槍枝管制編號0000000000）
、子彈捌拾捌顆（其中具直徑8.2MM金屬彈頭之土造子彈陸拾柒顆、口徑9MM之制式子
彈拾陸顆、口徑0.25 吋制式子彈參顆、口徑0.38吋制式子彈壹顆、12GAUGE制式霰彈
槍子彈壹顆）、土造金屬槍管拾肆支、土造金屬槍管半成品拾伍支、土造金屬機槍拾
參個、仿GLOCK廠17 型半自動手槍製造之玩具手槍換裝土造金屬槍管改造而成之改造
手槍壹支（含彈匣壹個，槍枝管制編號0000000000）、仿SIG SAUER廠P220 型半自動
手槍製造之金屬玩具手槍換裝土造金屬槍管改造而成之改造手槍壹支（含彈匣壹個，
槍枝管制編號0000000000）及仿BERETTA廠84 型半自動手槍製造之金屬玩具手槍換裝
土造金屬槍管改造而成之改造手槍壹支（含彈匣壹個，槍枝管制編號0000000000）、
砂輪機壹台及改造工具壹批均沒收之。
    事  實
一、甲○○明知可發射子彈具有殺傷力之槍枝、具有殺傷力之子彈及槍枝之主要組成
    零件，均屬槍砲彈藥刀械管制條例管制之物品，非經許可，不得製造、寄藏或持
    有，竟（一）於民國九十年五、六月間某日，在臺北縣土城市○○街（詳細地址
    不詳）其當時之租處內，受不詳姓名、年籍綽號「阿宏」成年男子之委託，代為
    一起藏放具有殺傷力仿INGRAM廠M11 型衝鋒槍製造之仿造衝鋒槍一支（含彈匣一
    個，下稱甲槍）、子彈一百二十五顆（其中具直徑8.2MM 金屬彈頭之土造子彈一
    百零一顆、口徑9MM之制式子彈十九顆、口徑0.25吋制式子彈三顆、口徑0.38 吋
    制式子彈一顆、12GAUGE 制式霰彈槍子彈一顆）及槍枝之主要組成零件土造金屬
    槍管十七支（起訴書誤載十四支）、土造金屬槍管半成品十五支、土造金屬機槍
    十三個（起訴書漏載此機槍），而未經許可予以寄藏。嗣因搬家之故，先於九十
    一年六、七月間某日，將上開槍枝、子彈及槍枝之主要組成零件，移至臺北縣土
    城市○○路○段（詳細地址不詳）其當時之租處繼續寄藏，復於九十二月五月五
    日，再將之移至臺北縣新莊市○○路三三五號十一樓其租處繼續寄藏；（二）另
    行基於概括之犯意，先於九十二年四月間某日，數次前往臺北縣三重市○○路○
    ○道具模型店，向不詳姓名年籍成年人士，以每支新台幣（下同）四千餘元代價
    ，每次購買一支至二支不等之方式，購入確實數量不詳之玩具手槍，再自九十二
    年四月間某日起至同年六月間某日止，先後在上址土城市○○路、新莊市○○路
    等租處內，以砂輪機將綽號「阿宏」之成年男子所寄藏土造金屬槍管中之三支，
    磨成與可與其所購買之玩具手槍接合之形狀後，再將其所購買之玩具手槍之塑膠
    槍管取下，換裝上經磨成之土造金屬槍管，而以此方式連續三次未經許可製造仿
    GLOCK廠17 型半自動手槍製造之玩具手槍換裝土造金屬槍管改造而成之改造手槍
    一支（含彈匣一個，下稱乙槍）、仿SIG SAUER（起訴書誤載為SIN SAUER）廠P2
    20型半自動手槍製造之金屬玩具手槍換裝土造金屬槍管改造而成之改造手槍一支
    （含彈匣一個，下稱丙槍）及仿BERETTA廠84 型半自動手槍製造之金屬玩具手槍
    換裝土造金屬槍管改造而成之改造手槍一支（含彈匣一個，下稱丁槍）。嗣於九
    十二年六月十三日下午三時許，經警在上址新莊市○○路租處內逮捕另案經臺灣
    屏東地方法院檢察署及臺灣彰化地方法院檢署通緝之甲○○，經其同意搜索後，
    當場扣得甲槍、乙槍、丙槍、丁槍各一支、子彈一百二十五顆（其中具直徑 8.2
    MM金屬彈頭之土造子彈於鑑驗時經試射三十四顆而不具違禁物性質，剩餘六十七
    顆、口徑9MM之制式子彈於鑑驗時經試射三顆而不具違禁物性質，剩餘十六顆，
    口徑0.25吋制式子彈三顆、口徑0.38吋制式子彈一顆、12GAUGE 制式霰彈槍子彈
    一顆）、槍枝之主要組成零件土造金屬槍管十四支、土造金屬槍管半成品十五支
    、土造金屬機槍十三個及所有供製造槍枝所用之砂輪機一台、改造工具一批。
二、案經內政部警政署刑事警察局移送臺灣板橋地方法院檢察署檢察官偵查起訴。
    理  由
一、右揭一、（一）所示未經許可寄藏甲槍、子彈一百二十五顆及槍枝之主要組成零
    件土造金屬槍管十七支、土造金屬槍管半成品十五支、土造金屬機槍十三個之事
    實，業據被告甲○○於本院審理中坦承不諱，並有甲槍一支、子彈一百二十五顆
    （其中具直徑8.2MM金屬彈頭之土造子彈一百零一顆、口徑9MM之制式子彈十九顆
    、口徑0.25吋制式子彈三顆、口徑0.38吋制式子彈一顆、12GAUGE 制式霰彈槍子
    彈一顆）及槍枝之主要組成零件土造金屬槍管十四支、土造金屬槍管半成品十五
    支、土造金屬機槍十三個扣案可資佐證，而此甲槍、子彈、土造金屬槍管、金屬
    槍管半成品、機槍等物經送請內政部警政署刑事警察局鑑定結果，認送驗甲槍係
    仿INGRAM廠M11 型衝鋒槍製造之仿造衝鋒槍，機械性能良好，具有殺傷力；子彈
    一百二十五顆，其中具直徑8.2MM 金屬彈頭之土造子彈一百零一顆（經試射三十
    四顆、口徑9MM之制式子彈十九顆（經試射三顆）、口徑0.25 吋制式子彈三顆、
    口徑0.38吋制式子彈一顆、12GAUG E制式霰彈槍子彈一顆，亦均具有殺傷力；土
    造金屬槍管十四支可供仿CLOCK廠17 型半自動手槍製造之玩具手槍換裝使用，機
    槍十三個可供仿BERETTA廠84 型半自動手槍製造之玩具手槍換裝使用，此有該局
    九十二年九月十二日刑鑑字第０九二０一一三九二０號槍彈鑑定書在卷可憑，足
    見上開槍枝、子彈、槍管及機槍等，分屬槍砲彈藥刀械管制條例管制之槍枝、彈
    藥及槍枝之主要組成零件無誤；訊據被告則否認有右揭一、（二）所示未經許可
    製造乙槍、丙槍、丁槍之犯行，並辯稱：伊雖曾數次前往臺北縣三重市○○路○
    ○道具模型店購買玩具手槍，並以砂輪機將綽號「阿宏」之成年男子所寄藏土造
    金屬槍管中之三支磨光，但未將之換裝在所購買之玩具手槍上加以改造，且扣案
    之乙槍本即為「阿宏」所寄放，而丙槍及丁槍之槍管為伊遭警查獲後，員警叫伊
    換裝的，故此三支槍均非伊所製造云云。惟查：
（一）被告於右揭時、地製造乙槍、丙槍、丁槍之事實，業據被告於警訊中坦承：「
      （問：你改造槍械多久了﹖已改造完成幾支﹖改造槍械作何用途﹖）自本（九
      十二）年四月份開始至今，已經二個多月了。我已改造完成三支，也是防身用
      」（見偵查卷第三頁反面），及於偵查中坦承：「（問：改造槍你製作﹖）是
      ，九十二年四月間我在住處開始作的；（問：何時、地磨了幾支槍管﹖）在四
      月間，在（土城市○○○路的家，磨了二支，一支是五月間，在（新莊市）思
      源磨的」（見偵查卷第十九頁、六十九頁反面）等情不諱。
（二）另被告偵查中復供承在九十二年四月份，將乙槍原來之玩具槍管改成金屬槍管
      等情（見偵查卷第六十一頁、第六十九頁反面），且其前於警訊及偵查中始終
      未供承乙槍亦係友人「阿宏」所寄放，是被告所辯乙槍本即為「阿宏」所寄放
      乙節，尚非可信。
（三）再證人即獲案之員警乙○○於偵查中亦證稱：「查獲之後沒有請被告自己組裝
      槍枝，而現場查獲之改造手槍三支（指乙槍、丙槍、丁槍），本來就是完整的
      」等情（見偵查卷第六十四頁反面、第六十五頁），其經選任辯護人聲請於本
      院審理中詰問時亦證稱：「（問：在被告住處查獲物品有無在局裡組合？）槍
      的東西是成品，零件是零件，沒有在局裡組合。（問：成品的槍枝，是否有撞
      針？）我們所查扣的成品就直接送鑑定，是否完整，有無撞針，我不清楚。我
      是原封送至鑑定單位鑑定。（問：查扣的槍械等，除你經手之外，是否有其他
      人經手保管？）我們證物有封簽，在封簽之前，在搬運過程中有其他人幫忙幫
      ，但保管是我的職責。（問：其他同事有無要求被告組合槍枝？）槍枝有仿其
      他國家M11 的槍，與製式的槍性能相當，是其他國家仿原廠製造。這槍無法隨
      意組合。我們並沒有要求被告組合槍枝。（問：其他成品的三枝槍可否隨意組
      合？）成品即是成品，半成品就是半成品，我們沒有隨意組合」等情（見本院
      九十三年一月八日審判筆錄）。且查改造槍枝之行為，須有相當技術，非可任
      意而為即可組成具有殺傷力之槍枝，苟乙槍、丙槍、丁槍非事先經被告仔細研
      磨組合，怎能於遭警查獲隨意組裝﹖是被告所辯丙槍及丁槍之槍管為伊遭警查
      獲後，員警叫伊換裝的乙節，非可採信。
（三）此外，並有乙槍、丙槍、丁槍各一支、砂輪機一台及改造工具一批扣案可資佐
      證，若被告無改造槍枝之行為，何以持有砂輪機及改造工具﹖另乙槍、丙槍、
      丁槍經送請內政部警政署刑事警察局鑑定結果，認送驗乙槍係仿GLOCK廠17 型
      半自動手槍製造之玩具手槍換裝土造金屬槍管改造而成之改造手槍，丙槍係仿
      SIG SAUER廠P220 型半自動手槍製造之金屬玩具手槍換裝土造金屬槍管改造而
      成之改造手槍，丁槍係仿BERETTA廠84 型半自動手槍製造之金屬玩具手槍換裝
      土造金屬槍管改造而成之改造手槍，機械性能良好，可擊發適用子彈，均具有
      殺傷力，此有該局前開槍彈鑑定書在卷可憑，足見被告所製造完成之上開三支
      改造手槍，亦屬槍砲彈藥刀械管制條例管制之槍枝甚明。
    綜上所述，本件罪證明確，被告犯行堪以認定。
二、查被告受「阿宏」之委託代為一起藏放具有殺傷力之甲槍一支、子彈一百二十五
    顆、槍枝主要組成件土造金屬槍管十七支、土造金屬槍管半成品十五支及土造金
    屬機槍十三個，而未經許可予以寄藏之行為，核係分別觸犯槍砲彈藥刀械管制條
    例第十一條第四項之未經許可寄藏可發射子彈具有殺傷力之槍枝、同條例第十二
    條第四項之未經許可寄藏子彈、同條例第十三條第四項之未經許可寄藏槍枝之主
    要組成零件等三罪，而被告所犯此三罪，係以一寄藏行為而同時觸犯之，為想像
    競合犯，應依刑法第五十五條規定，從一重之未經許寄藏可發射子彈具有殺傷力
    之槍枝罪處斷。次查被告以砂輪機將綽號「阿宏」之成年男子所寄藏土造金屬槍
    管中之三支，磨成與可與其所購買之玩具手槍接合之形狀後，再將其所購買之玩
    具手槍之塑膠槍管取下，換裝上經磨成之土造金屬槍管，而未經許可製造乙槍、
    丙槍、丁槍各一支之行為，則係觸犯同條例第十一條第一項之未經許可製造可發
    射子彈具有殺傷力之槍枝罪。另被告持有甲槍、乙槍、丙槍、丁槍、子彈及槍枝
    主要組成零件之低度行為，應分別為其寄藏、製造之高度行為所吸收，均不另論
    罪。又被告先後三次製造可發射子彈具有殺傷力槍枝之犯行，時間緊接，所犯又
    係構成犯罪要件相同之罪名，顯係基於概括犯意為之，為連續犯，應依刑法第五
    十六條規定以一罪論，並加重其刑。又被告所犯未經許可寄藏可發射子彈具有殺
    傷力之槍枝及未經許可製造可發射子彈具有殺傷力之槍枝二罪，犯意各別，行為
    互殊，應分論併罰。爰審酌被告被告之品行、智識程度、犯罪之手段、目的，寄
    藏、製造具有殺傷力槍、彈及槍枝主要組成零件，對社會治安所造成之危害程度
    ，以及被告犯罪後之態度等一切情狀，各量處如主文所示之刑，且依法各併科罰
    金新台幣十萬元、三十萬元，並均諭知罰金易服勞役之折算標準，以資懲儆，再
    依刑法第五十一條第五款、第七款規定定其應執行之刑，復諭知易服勞役之折算
    標準。至扣案之甲槍、乙槍、丙槍、丁槍各一支、驗餘之子彈八十八顆、土造金
    屬槍管十四支、土造金屬槍管半成品十五支及土造金屬機槍十三個，均屬違禁物
    ，應依刑法第三十八條第一項第一款規定宣告沒收，及扣案之砂輪機一台、改造
    工具一批，係被告所有供改造槍枝所用之物，爰依刑法第三十八條第一項第二款
    定宣告沒收之；惟於鑑驗時經試射之子彈共三十七顆，均不具違禁物性質，自無
    從於本案中諭知沒收，併此敘明。
據上論斷，應依刑事訴訟法第二百九十九條第一項前段，槍砲彈藥刀械管制條例第十
一條第一項、第四項、第十二條第四項、第十三條第四項，刑法第十一條前段、第五
十六條、第五十五條、第四十二條第二項、第三項、第五十一條第五款、第七款、第
三十八條第一項第一款、第二款，罰金罰鍰提高標準條例第二條，現行法規所定貨幣
單位折算新臺幣條例第二條，判決如主文。
本案經檢察官程秀蘭到庭執行職務。
中      華      民      國    九十三    年      一      月    二十八    日
                              臺灣板橋地方法院刑事第十四庭
                                  審判長法  官  趙義德
                                        法  官  張江澤
                                        法  官  絲鈺雲
右正本證明與原本無異
如不服本判決，應於判決送達後十日內，向本院提出上訴狀
                                        書記官  陳秀慧
中      華      民      國    九十三    年      一      月     三十     日
附錄本案論罪科刑法條全文
槍砲彈藥刀械管制條例第十一條：
未經許可，製造、販賣或運輸第四條第一項第一款所稱其他可發射金屬或子彈具有殺
傷力之各式槍砲者，處五年以上有期徒刑，併科新臺幣一千萬元以下罰金。
未經許可，轉讓、出租或出借前項所列槍砲者，處三年以上十年以下有期徒刑，併科
新臺幣七百萬元以下罰金。
意圖供自己或他人犯罪之用，而犯前二項之罪者，處無期徒刑或七年以上有期徒刑，
併科新臺幣一千萬元以下罰金。
未經許可，持有、寄藏或意圖販賣而陳列第一項所列槍砲者，處一年以上七年以下有
期徒刑，併科新臺幣七百萬元以下罰金。
第一項至第三項之未遂犯罰之。
槍砲彈藥刀械管制條例第十二條：
未經許可，製造、販賣或運輸子彈者，處一年以上七年以下有期徒刑，併科新台幣五
百萬元以下罰金。
未經許可，轉讓、出租或出借子彈者，處六月以上五年以下有期徒刑，併科新台幣三
百萬元以下罰金。
意圖供自己或他人犯罪之用，而犯前二項之罪者，處三年以上十年以下有期徒刑，併
科新台幣七百萬元以下罰金。
未經許可，持有、寄藏或意圖販賣而陳列子彈者，處五年以下有期徒刑，併科新台幣
三百萬元以下罰金。
第一項至第三項之未遂犯罰之。
槍砲彈藥刀械管制條例第十三條：
未經許可，製造、販賣或運輸槍砲、彈藥之主要組成零件者，處三年以上十年以下有
期徒刑，併科新台幣七百萬元以下罰金。
未經許可，轉讓、出租或出借前項零件者，處一年以上七年以下有期徒刑，併科新台
弊五百萬元以下罰金。
意圖供自己或他人犯罪之用，而犯前二項之罪者，處五年以上有期徒刑，併科新台幣
一千萬元以下罰金。
未經許可，持有、寄藏或意圖販賣而陳列第一項所列零件者，第六月以上五年以下有
期徒刑，併科新台幣三百萬元以下罰金。
第一項至第三項之未遂犯罰之。
